臺灣臺中地方法院刑事判決　　　　　　　100年度訴字第374號
公　訴　人　臺灣臺中地方法院檢察署檢察官
被　　　告　趙振華
上列被告因違反毒品危害防制條例案件，經檢察官提起公訴（99
年度毒偵字第2192號），茲被告於準備程序中就被訴事實為有罪
之陳述，於聽取當事人之意見後，由本院裁定進行簡式審判程序
，判決如下：
    主    文
趙振華施用第一級毒品，處有期徒刑柒月；扣案之第一級毒品海
洛因拾陸包（驗餘淨重共計壹點伍肆公克）均沒收銷燬之、注射
針筒陸支均沒收。又施用第二級毒品，處有期徒刑肆月；扣案之
第二級毒品甲基安非他命貳包（驗餘淨重共計點玖零壹玖公克
）均沒收銷燬之、玻璃球吸食器壹個沒收。應執行有期徒刑拾月
；扣案之第一級毒品海洛因拾陸包（驗餘淨重共計壹點伍肆公克
）及第二級毒品甲基安非他命貳包（驗餘淨重共計點玖零壹玖
公克）均沒收銷燬之、注射針筒陸支及玻璃球吸食器壹個均沒收
。
    犯罪事實及理由
一、本案之犯罪事實及證據除應補充「被告於本院準備程序及審
    理時為認罪之陳述」為證據，並將起訴書中關於「第一級毒
    品海洛因16包（毛重4.3公克，鑑驗後餘淨重1.154公克）」
    之記載，更正為「第一級毒品海洛因16包（驗餘淨重共計1.
    54公克）」外，餘均引用檢察官起訴書之記載（如附件）。
二、被告趙振華雖有如起訴書犯罪事實欄一所載之前科紀錄，惟
    其於假釋期間（即自民國97年8月1日假釋出監，迄99年3月
    30日始縮刑期滿），故意再犯如本院99年度訴字第2157、27
    08號判決書犯罪事實欄二(二)4所示之販賣第一級毒品罪（犯
    罪時間係99年3月24日），依刑法第78條規定，於該部分犯
    行判決確定後6月以內，撤銷其假釋，則該前科所處之宣告
    刑是否終局執行完畢，尚屬未定，故就本件被告所犯之上開
    2罪，均暫不論以累犯，如將來該假釋確定未遭撤銷，嗣由
    檢察官依刑事訴訟法第477條及刑法第48條之規定聲請更定
    其刑。
三、爰審酌被告經2次觀察、勒戒之處分後，仍未能徹底戒絕毒
    品，再犯本件施用毒品犯行，足見其戒絕毒癮之意志不堅，
    未能體悟施用毒品對自己、家人造成之傷害及社會之負擔，
    惟幸其犯後坦認犯行，足見其犯後已具悔意，及施用毒品乃
    戕害自身健康，尚未直接危害他人，反社會性不高等一切情
    狀，暨參酌公訴檢察官之具體求刑，分別量處如主文所示之
    刑及定其應執行之刑，以示懲儆。
四、扣案之第一級毒品海洛因16包（驗餘淨重共計1.54公克；按
    被告為警查獲時雖經警查扣疑似毒品海洛因17包，惟經法務
    部調查局濫用藥物實驗室鑑定結果，其中1包即淨重15.99公
    克者，並未發現含法定毒品成分）及第二級毒品甲基安非他
    命2包（驗餘淨重共計3.9019公克）為毒品危害防制條例第2
    條第2項第1、2款規定之第一、二級毒品，不論屬於犯人與
    否，均應依毒品危害防制條例第18條第1項前段規定沒收銷
    燬之；扣案之注射針筒6支及玻璃球吸食器1個，均係被告所
    有分別供施用第一級毒品海洛因及第二級毒品甲基安非他命
    所用之物，業經被告供明在卷，亦均應依刑法第38條第1項
    第2款之規定宣告沒收。另扣案之磅秤1個及分裝殘渣袋1盒
    ，雖亦係被告所有，然據被告供稱該些物品係其販賣第一級
    毒品海洛因所用之物，且其販賣第一級毒品犯行業經法院判
    決等語（被告所犯販賣第一級毒品罪行，業經本院以99年度
    訴字第2157、2708號判決應執行有期徒刑16年6月，尚未判
    決確定），又查該些扣案物確經本院以99年度訴字第2157、
    2708號判決諭知沒收，因核與本件被告施用毒品犯行無關，
    爰不併予宣告沒收，附此敘明。
五、依刑事訴訟法第273條之1第1項、第299條第1項前段、第310
    條之2、第454條第1項、第2項，毒品危害防制條例第10條第
    1項、第2項、第23條第2項、第18條第1項前段，刑法第11條
    、第51條第5款、第38條第1項第2款，判決如主文。
六、如不服本判決，得於判決書送達之日起10日內，以書狀敘述
    理由，向本院提出上訴（須附繕本）。
中    華    民    國   100    年    3     月    15    日
                  刑事第十四庭    法  官  許月馨
上正本證明與原本無異。
                                  書記官  黃美雲
中    華    民    國   100    年    3     月    15    日
附錄本案論罪科刑法條全文
附錄論罪科刑法條
毒品危害防制條例第10條
施用第一級毒品者，處 6 月以上 5 年以下有期徒刑。
施用第二級毒品者，處 3 年以下有期徒刑。
附件：                                              慈股
臺灣臺中地方法院檢察署檢察官起訴書                  力股
                                    99年度毒偵字第2192號
    被      告  趙振華  男  34歲（民國○○年○○月○○日生）
                        籍設臺中縣大肚鄉○○路208號
                        （另案在押）
                        國民身分證統一編號：Ｚ000000000號
上列被告因違反毒品危害防制條例案件，業經偵查終結，認應提
起公訴，茲將犯罪事實及證據並所犯法條，分敘如下：
        犯罪事實
一、趙振華前因2次施用毒品案件，經依法院裁定送觀察、勒戒
    後，認無繼續施用毒品之傾向，分別於民國91年10月31日及
    92年5月30日予以釋放，並由本署檢察官於91年11月1日及92
    年5月29日，以91年度毒偵字第3228號及92年度毒偵字第878
    號為不起訴處分確定；又因強盜案件，經法院判處有期徒刑
    7年1月，甫於99年3月30日假釋期滿而執行完畢。詎其猶不
    知悛悔，復基於施用第一、二級毒品海洛因及甲基安非他命
    之各別犯意，於99年5月25日7時，在臺中縣大肚鄉華倫汽車
    旅館內，先以針筒注射方式施用第一級毒品海洛因1次，繼
    又將甲基安非他命置於玻璃球內，以火燒烤使生煙霧後吸食
    其煙之方式，施用第二級毒品甲基安非他命各1次。嗣於99
    年5月25日12時30分許，在上揭處所，為警拘獲，當場扣得
    第一級毒品海洛因16包（毛重4.3公克，鑑驗後餘淨重1.154
    公克）、第2級毒品甲基安非他命2包（毛重4.38公克，鑑驗
    後餘淨重3.9019公克）及磅秤1個、注射針筒6支、玻璃球吸
    食器1個及分裝殘渣袋1盒。繼於同日14時46分許採集其尿液
    檢驗，結果呈安非他命、甲基安非他命、可待因及嗎啡陽性
    反應，始悉上情。
二、案經臺中縣警察局移送偵辦。
        證據並所犯法條
一、上揭犯罪事實，業據被告趙振華於本署偵查中坦承不諱，其
    於警詢時採集之尿液，檢驗結果均呈安非他命、甲基安非他
    命可待因及嗎啡陽性反應甲基安非他命陽性反應，有詮昕科
    技股份有限公司濫用藥物尿液檢驗報告及尿液代號與真實姓
    名對照表各1份可佐，且有法務部調查局及行政院衛生署草
    屯療養院鑑定書各1份在卷可稽；此外，復有第一級毒品海
    洛因16包（毛重4.3公克，鑑驗後餘淨重1.154公克）、第2
    級毒品甲基安非他命2包（毛重4.38公克，鑑驗後餘淨重
    3.9019公克）及磅秤1個、注射針筒6支、玻璃球吸食器1個
    及分裝殘渣袋1盒扣案可資佐證。足認被告之自白與事實相
    符，其施用第一、二級毒品海洛因及甲基安非他命之犯嫌堪
    以認定。
二、按92年7月9日新修正之毒品危害防制條例就施用毒品者，祇
    於「初犯」及「五年後再犯」2種情形，有其追訴條件之限
    制，即須於初犯經觀察、勒戒或強制戒治釋放後，5年內均
    無施用毒品之行為，始能認其前所實施之觀察、勒戒或強制
    戒治已足遮斷毒癮，而得於5年後再犯時，再予適用初犯之
    規定，重行觀察、勒戒等程序。倘5年內已經再犯，被依法
    追訴處罰，縱其第3次（或第3次以上）施用毒品之時間在初
    犯釋放5年以後，即與「5年後再犯」之情形有別，且因已於
    「5年內再犯」，顯見其再犯率甚高，原實施觀察、勒戒或
    強制戒治，已無法收其實效，而無5年戒斷期之存在，自無
    再經觀察、勒戒及強制戒治之必要，應由檢察官逕行起訴，
    始符新法修正之本旨，最高法院95年度第7次刑事庭會議決
    議可資參照。查被告趙振華曾因2次施用毒品案件，經依法
    院裁定送觀察、勒戒後，認無繼續施用毒品之傾向，分別於
    民國91年10月31日及92年5月30日予以釋放，並由本署檢察
    官於91年11月1日及92年5月29日，以91年度毒偵字第3228號
    及92年度毒偵字第878號為不起訴處分確定等情，有刑案資
    料查註紀錄表及全國施用毒品案件紀錄表各1份在卷可參，
    則本件被告上開施用毒品犯行，距其初犯經觀察、勒戒執行
    完畢之釋放日，雖已逾5年，惟其已於觀察、勒戒執行完畢
    之釋放日5年內再犯施用毒品案件，顯見先前所實施之觀察
    、勒戒，尚不足以遮斷其施用毒品之毒癮，本件犯行既非屬
    該條例第20條第3項所定「5年後再犯」之情形，毋須再重新
    施予觀察、勒戒或強制戒治之處遇程序，而應逕行追訴。
三、核被告所為，均係違反毒品危害防制條例第10條第1、2項之
    施用第一、二級毒品罪嫌。被告所犯上開2罪間，犯意各別
    ，行為互殊，請予分論併罰。又被告曾受有期徒刑之執行完
    畢，此有有刑案資料查註紀錄表乙份在卷可按。其於有期徒
    刑執行完畢後，5年內故意再犯本件有期徒刑以上之罪，為
    累犯，請依刑法第47條第1項規定，加重其刑。至扣案之第
    一級毒品海洛因16包（毛重4.3公克，鑑驗後餘淨重1.154
    公克）、第2級毒品甲基安非他命2包（毛重4.38公克，鑑驗
    後餘淨重3.9019公克），為違禁物；磅秤1個、注射針筒6支
    、玻璃球吸食器1個及分裝殘渣袋1盒，係供犯罪所用之物，
    且為被告所有，業據被告供承在卷，請分別依毒品危害防制
    條例第18條第1項及刑法第38條第3項、第1項第2款規定宣告
    沒收，毒品部分並銷燬之。
四、依毒品危害防制條例第23條第2項、刑事訴訟法第251條第1
    項提起公訴。
    此  致
臺灣臺中地方法院
中    華    民    國    99    年    12    月    24    日
                              檢  察  官  林樹蘭
本件正本證明與原本無異
中    華    民    國   100    年    1     月    3     日
                              書  記  官  洪堯峰
錄本案所犯法條全文
毒品危害防制條例第10條
施用第一級毒品者，處 6 月以上 5 年以下有期徒刑。
施用第二級毒品者，處 3 年以下有期徒刑。